臺灣臺南地方法院刑事判決　　　　　　　94年度訴字第1487號
公　訴　人　臺灣臺南地方法院檢察署檢察官
被　　　告　丁○○
上列被告因詐欺等案件，經檢察官提起公訴（94年度核退偵字第
1039、1040、1041號），被告就犯罪事實為有罪之陳述，本院裁
定進行簡式審判程序，判決如下：
    主  文
丁○○幫助共同連續意圖為自己不法之所有，以詐術使人將本人
之物交付為常業，處有期徒刑捌月；緩刑貳年。
    事  實
一、丁○○明知詐騙集團經常以收購帳戶作為常業詐欺犯行取得
    不法金錢之重要方法，竟仍基於幫助詐騙集團以ＡＴＭ轉帳
    方式取得常業詐欺不法金錢之犯意，於民國九十四年三月間
    某不詳時間在中華日報分類廣告版上查知有人欲收購帳戶，
    即撥打廣告上之行動電話聯絡，經該詐欺集團成員告知銀行
    一份帳號可賣出新臺幣（下同）二千元之價格後，遂於九十
    四年三月二十七日前某不詳時間，前往如附表編號一、二所
    示之銀行辦理開戶手續，並取得如附表所示之銀行帳號之存
    摺、提款卡暨電話語音轉帳密碼單等資料後，即在臺南縣仁
    德鄉某麥當勞速食店前，將上開二家銀行存摺相關資料交予
    該詐欺集團成員，並因而取得四千元之報酬，以此方法幫助
    該詐欺集團共同犯罪。該詐欺取財集團成員即基於意圖為自
    己不法所有之犯意聯絡，進而於如附表一、二所示之時間，
    以「謊稱信用卡遭人盜刷」、「謊稱銀行繳款期限到期」等
    騙術，要求甲○○、盧明卿將如附表編號一、二所示之金額
    ，匯入丁○○上開帳戶內，而該詐欺集團即恃此為生，以之
    為常業。嗣後因甲○○、盧明卿查證後始知並無此事，方知
    受騙，並報警處理，始循線查獲丁○○，因而查知上情。
二、案經甲○○、盧明卿告訴臺南縣警察局歸仁分局報告臺灣臺
    南地方法院檢察署檢察官偵查後提起公訴。
    理  由
一、本件被告所犯為死刑、無期徒刑、最輕本刑為三年以上有期
    徒刑以外之罪，亦非屬高等法院管轄之第一審案件，其於準
    備程序進行中，先就被訴事實為有罪之陳述，經法官告知簡
    式審判程序之旨，並聽取檢察官之意見後，依刑事訴訟法第
    二百七十三條之一第一項、第二百七十三條之二等規定，裁
    定由受命法官獨任進行簡式審判程序，且不受同法第一百五
    十九條第一項、第一百六十一條之二、第一百六十一條之三
    、第一百六十三條之一及第一百六十四條至第一百七十條所
    規定證據能力認定及調查方式之限制，合先敘明。
二、上開犯罪事實，業據被告丁○○於本院審理時自白承認（見
    本院卷第二九頁），核與證人即受詐騙集團詐取財物之被害
    人甲○○（見警卷二第七至八頁）、盧明卿（見警卷三第五
    至七頁）所為證詞相符，復有匯款委託書三張（見警卷二第
    十頁、警卷三第八至九頁）、臺灣中小企業銀行仁德分行（
    見警卷二第十一至十三頁）及華南商業銀行仁德分行（見警
    卷三第二八至三二頁）函覆之被告開戶及交易資料各一份在
    卷可稽，足認被告自白確與事實相符，應可採信。綜上，本
    案事證明確，被告犯行應堪認定。
三、論罪科刑：
  (一)核正犯即該詐騙集團使用被告丁○○及本案共犯丙○○帳戶
    從事五次詐欺取財犯行，確實反覆實施，而以之為常業，係
    犯刑法第三百四十條之常業詐欺罪。該詐欺集團以多人分工
    詐騙、提款，就上開犯罪間，有犯意聯絡及行為分擔，應論
    以共同正犯【起訴意旨雖於所犯法條漏未引用刑法第二十八
    條，惟於犯罪事實已載明係詐欺「集團」常業犯案，本院自
    得審理；又被告丁○○僅係基於幫助他人犯罪之故意犯罪，
    並無掩飾他人重大不法所得財物之正犯故意，且該詐欺集團
    是否有將被告丁○○帳戶內之犯罪所得取出後再予以洗錢，
    均無積極證據證明，尚不該當於洗錢防制法第二條第二款之
    掩飾因他人重大犯罪所得財物之洗錢罪，而應依同法第九條
    第二項處罰之情形，起訴意旨就此容有誤會，併此敘明】。
    被告丁○○基於幫助該詐騙集團常業詐欺犯罪之故意，而犯
    前開之罪，應依刑法第三十條第一項前段規定，論以幫助犯
    ，並依同條第二項之規定，按正犯之刑度減輕之。其係以賣
    出多本之單一故意，接續賣出二本帳戶，依最高法院八十六
    年臺上字第三二九五號判例意旨，此數侵害行為乃於同時同
    地實施，侵害同一法益，各行為之獨立性極為薄弱，依一般
    社會健全觀念，在時間差距上，難以強行分開，在刑法評價
    上，以視為數個舉動之接續施行，合為包括之一行為予以評
    價，較為合理，故應屬接續犯，僅論以一接續幫助常業詐欺
    行為。
  (二)爰審酌被告曾有酒後駕車公共危險前科，經法院判處罰金二
    萬元確定，有臺灣高等法院被告前案紀錄表一份在卷可憑（
    見本院卷第九頁），提供帳戶幫助犯罪，使犯罪易於脫免處
    罰，難於追查，並致使被害人受有損害，而被告能坦承犯行
    ，態度尚稱良好等一切情狀，量處如主文所示之刑，以資懲
    儆。末查本件被告未曾受有期徒刑以上刑之宣告，已如前述
    ，被告表示係因中風後無以為繼，始犯下本案，並提出診斷
    證明書一份附卷可稽（見本院卷第三三頁），顯見被告並非
    惡意犯下本案，被告經此教訓後，應知所警惕，信無再犯之
    虞，本院因認所宣告之刑以暫不執行為適當，併諭知緩刑二
    年，以啟自新。
據上論斷，應依刑事訴訟法第二百九十九條第一項前段、第二百
七十三條之一第一項前段，刑法第三十條、第二十八條、第三百
四十條、第七十四條第一款，罰金罰鍰提高標準條例第一條前段
，判決如主文。
本案經檢察官乙○○到庭執行職務。
中　　華　　民　　國　　94　　年　　12　　月　　29　　日
　　　　　　　　　刑事第十一庭  法　官　李東柏
以上正本證明與原本無異。
如不服本判決，應於判決送達後十日內，向本院提出上訴狀。
　　　　　　　　　　　　　　　　書記官　簡湘雲
中　　華　　民　　國　　94　　年　　12　　月　　29　　日
附錄本案論罪科刑法條全文：
刑法第三百四十條
以犯第三百三十九條之罪為常業者，處一年以上七年以下有期徒
刑，得併科五萬元以下罰金。
附表:
┌─┬─────┬────┬───┬───┬───┬───┐
│編│ 金融機構 │帳    號│帳  戶│匯入金│被害人│匯款日│
│號│　　　　　│　　　　│所有人│額　　│　　　│期　　│
├─┼─────┼────┼───┼───┼───┼───┤
│一│台灣中小企│00000000│丁○○│99869 │甲○○│940327│
│　│銀仁德分行│388406　│　　　│　　　│　　　│　　　│
├─┼─────┼────┼───┼───┼───┼───┤
│二│華南商銀仁│00000000│丁○○│47974 │盧明卿│940402│
│　│德分行　　│2203　　│　　　│　　　│　　　│　　　│
└─┴─────┴────┴───┴───┴───┴───┘
